臺灣高雄地方法院民事裁定　九十一年度小上字第一○五號
　　上　訴　人　甲○○
　　　　　　　　潘定鳳
　　被上訴人　　丙○○
右當事人間請求履行契約事件，上訴人對於中華民國九十一年七月二日本院岡山簡易
庭九十一年度岡小字第七六號第一審判決提起上訴，本院裁定如左：
    主      文
上訴駁回。
第二審訴訟費用新臺幣陸佰肆拾捌元由上訴人負擔。
    理      由
一、按對於小額程序第一審裁判之上訴，應以該判決違背法令為理由，且上訴狀內應
    表明原判決所違背之法令及其具體內容，民事訴訟法第四百三十六條之二十四第
    二項、第四百三十六條之二十五第一款分別定有明文；又依同法第四百三十二條
    之三十二第二項、第四百六十八條、第四百六十九條第一款至第五款之規定，判
    決不適用法規或適用不當者為違背法令，判決有第四百六十九條第一款至第五款
    之情形之一者，為當然違背法令（第四百六十九條第六款「判決不備理由或理由
    矛盾者」，則未在小額事件之上訴程序準用）。另上訴人提起上訴，雖已表明上
    訴理由，如未依上該規定對第一審判決如何違背法令為具體之指摘（如依民事訴
    訟法第四百六十八條規定，以小額程序之第一審判決有不適用法規或適用法規不
    當為理由時，其上訴狀或理由狀應有具體之指摘，並揭示該法規之條項或其內容
    ，若係成文法以外之法則，應揭示該法則之旨趣，倘為司法院解釋或最高法院之
    判例，則應揭示該判解之字號或其內容，如以民事訴訟法第四百六十九條第一款
    至第五款所列情形為理由時，其上訴狀或理由書，應揭示合於該條款之事實），
    尚難認已合法表明上訴理由，依民事訴訟法第四百三十二條之三十二第二項、第
    四百四十四條第一項前段之規定，其上訴顯不合法，應以裁定駁回之。
二、查本件上訴人對小額程序之第一審判決提起上訴，其上訴狀及補充上訴理由狀雖
    已表明上訴理由，惟依其所載內容：「原審判決理由不備及矛盾，臚列如下：(一)
    上訴人及訴外人潘登育係兄弟關係，而上訴人與潘登育曾共同投資暉鎂工業有限
    公司（下稱暉鎂公司），嗣後因潘登育與暉鎂公司有債務關係，雙方遂於九十年
    八月十七日訂立解決方案，系爭協議書確係上訴人允諾與潘登育共同負擔系爭房
    地之貸款利息至為明確，被上訴人並非契約當事人，其請求於法無據。(二)另九十
    年八月十七日所簽立之三紙書面，第一份股份轉讓證明書，是針對訴外人潘登育
    未經暉鎂公司而擅開支票，上訴人深怕在不知情下致公司跳票、信用破產，遂由
    潘登育保證照實講出而作成，系爭協議書乃是接續第一份書面而來，二者有關聯
    性，雖該協議書未附加載明『若潘登育未履行當天所簽立之其他書面所載內容，
    甲○○、乙○○即無繼續給付』云云之約定，仍不失書立當時之真意，上訴人本
    均依約給付，嗣後卻因潘登育未依約履行，上訴人始照約定而未繼續給付。(三)被
    上訴人縱係民法第二百六十九條之利益第三人契約，惟民法第二百七十條規定：
    『前條債務人得以由契約所生之一切抗辯，對抗受益之第三人。』本件因訴外人
    潘登育與暉鎂公司有債務糾紛，雙方於九十年八月十七日訂立解決方案，約定由
    上訴人共同負擔利息，惟嗣後潘登育對其實際所開出之支票有所隱瞞，致暉鎂公
    司財務調度失靈而跳票，訴外人潘登育顯先違約，上訴人才未繼續給付，原審未
    傳訊潘登育及謝涵予到庭說明，顯有違誤。」等語觀之，上訴人係認原審理由不
    備及矛盾，惟此並非得為上訴之理由，已如前述，另上訴人僅對原審取捨證據、
    認定事實之職權行使，指摘其有違誤（就傳訊證人部分，證人謝涵予雖經二次傳
    訊未到，惟已另傳證人潘登育到庭作證），但並未具體說明原第一審判決所違背
    之法令；亦未就第一審判決究有何不適用法規、適用法規不當、或民事訴訟法第
    四百六十九條第一款至第五款所列之情形，加以具體指摘。依前開說明，應認其
    上訴為不合法，應予駁回。
三、另小額訴訟之上訴程序，法院為訴訟費用之裁判時，應確定其費用額，民事訴訟
    法第四百三十六條之十九第一項、第四百三十六條之三十二第一項規定甚明。本
    件上訴裁判費為新臺幣（下同）一百五十三元、第二審送達郵費為一百八十元，
    合計為三百三十三元，應由上訴人負擔。
四、據上論結，本件上訴為不合法，依民事訴訟法第四百三十六條之三十二第一項、
    第二項、第四百三十六條之十九第一項、第四百四十四條第一項前段、第九十五
    條、第七十八條、第八十五條第一項前段，裁定如主文。
中　　　華　　　民　　　國　　九十一　　年　　　十　　　月　　 十六 　　日
                              臺灣高雄地方法院民事第一庭
~B審判長法官　楊富強
~B法　　　官　陳樹村
~B法　　　官　楊國祥
右為正本係照原本作成。
本判決不得上訴。
中　　　華　　　民　　　國　　九十一　　年　　　十　　　月　　　十六　　日
~B法院書記官　蔡雅萍
